【裁判字號】    99,親,14
【裁判日期】    990316
【裁判案由】    否認婚生子女
【裁判全文】
臺灣桃園地方法院民事判決              99年度親字第14號
原      告  乙○○
被      告  甲○○
兼上一人
法定代理人  丙○○
上列當事人間否認子女事件，本院於民99年3 月2 日言詞辯論終
結，判決如下：
    主      文
確認被告甲○○非被告丙○○自原告受胎所生之子。
訴訟費用由被告負擔。
    事實及理由
一、原告主張：原告與被告丙○○於民國92年10月9 日結婚登記
    ，而於98年2 月18日離婚，被告丙○○於96年3 月2 日生下
    被告甲○○，被告甲○○因而受婚生推定戶籍登記為原告之
    婚生子，惟被告丙○○有一段時間說要回越南，原告亦不知
    被告丙○○懷孕、生小孩，直至丙○○報戶口（98年2 月18
    日）才知情，被告丙○○也承認被告甲○○非原告所生。被
    告甲○○雖受胎於原告與被告丙○○婚姻關係存續中，惟實
    非被告丙○○自原告受胎，爰依法提起否認子女之訴等語，
    並聲明判決如主文所示。
二、被告答辯略以：被告甲○○的確非原告所生等語。
三、得心證之理由：
  (一)按從子女出生日回溯第181 日起至第302 日止，為受胎期間
    。妻之受胎，係在婚姻關係存續中者，推定其所生子女為婚
    生子女。前項推定，夫妻之一方或子女能證明子女非為婚生
    子女者，得提起否認之訴。前項否認之訴，夫妻之一方自知
    悉該子女非為婚生子女，或子女自知悉其非為婚生子女之時
    起2 年內為之。民法第1062條第1 項及第1063條第1 項、第
    2 項、第3 項前段定有明文之」。據此，本件原告於98年10
    月15日起訴時（見起訴狀之收文戳），未逾知悉子女出生之
    日起2 年之期間，原告上開起訴時間合法，先予敘明。
  (二)經查，原告主張：原告與被告丙○○於92年10月9 日結婚，
    而於98年2 月18日離婚，被告丙○○於96年3 月27日生下被
    告甲○○，被告甲○○受婚生推定登記為原告之婚生子等事
    實，為被告所不爭執，並有原告提出之兩造戶籍謄本在卷可
    稽，堪信為真實。而依民法第1062條從子女出生日回溯第
    181 日起至第302 日止為受胎期間之規定，應推定被告甲○
    ○為原告與被告丙○○之婚生子。惟如前所述，兩造均一致
    陳述：被告甲○○非被告丙○○自原告受胎，且有林口長庚
    紀念醫院鑑定被告甲○○與梁建中（假設父親）間血緣關係
    之結果：不能排除梁建中與甲○○的親子關係。累積親子關
    係係數（ＣＬＰ）為51，847.57。就是說「梁建中是甲○○
    的親生父親」這一個可能性與「任何中國男人偶然具有是甲
    ○○的親生父親所必須具備的基因半型ＯＢＬＩＧＡＴＯＲ
    ＹＧＥＮＳ」這一個可能性相比，大約為51，847.57倍。親
    子關係概率（ＰＰ）為99.9981 ％。也就是說梁建中與甲○
    ○之父子關係確定率為99.9981 ％。因此「梁建中是甲○○
    的親生父親」這一個假設由此次測試已實務上可以證實。此
    有該院親子鑑定報告附卷可稽，故足證被告甲○○確非被告
    丙○○自原告受胎所生。從而，原告於98年10月15日提起本
    件訴訟，否認被告甲○○為被告丙○○自原告受胎所生之婚
    生子，為有理由，應予准許。
四、訴訟費用負擔之依據：民事訴訟法第78條、第85條第1 項前
    段。
中    華    民    國    99    年    3    月    16    日
                  家事法庭法  官  陳添喜
以上正本係照原本作成。
如對本判決不服，須於判決送達後20日內向本院提出上訴狀（應
附繕本），並繳納上訴費用。
中    華    民    國    99    年    3    月  16    日
                          書記官  楊慧伶

司法院資訊處製作；財團法人民間司法改革基金會備份。
